【裁判字號】    97,交聲,1766
【裁判日期】    980708
【裁判案由】    違反道路交通管理處罰條例聲明異議
【裁判全文】
臺灣桃園地方法院刑事交通事件裁定    97年度交聲字第1766號
原處分機關  交通部公路總局新竹區監理所桃園監理站
異  議  人
即受處分人  甲○○
上列異議人即受處分人因違反道路交通管理處罰條例案件，對於
交通部公路總局新竹區監理所桃園監理站民國97年11月10日桃監
裁罰字第裁52-DB0000000號違反道路交通管理事件裁決書所為處
分，聲明異議，本院裁定如下：
    主  文
異議駁回。
    理    由
一、原處分意旨略以：異議人即受處分人甲○○於民國97年10月
    18日晚上8 時11分，駕駛車號9G-4113 號自用小貨車，行經
    桃園縣八德市○○路608 巷（裁決書誤載為408 巷）10號前
    ，經警方攔檢測得其吐氣所含酒精濃度達每公升0.40毫克，
    已超過規定標準，乃當場舉發，並填製桃園縣政府警察局桃
    警局交字第DB0000000 號舉發違反道路交通管理事件通知單
    ，限於97年11月3 日前至原處分機關即交通部公路總局新竹
    區監理所桃園監理站到案聽候裁決，嗣異議人於應到案期限
    內提出陳述意見，經原處分機關認異議人確有駕駛汽車經測
    試檢定酒精濃度超過規定標準之違規事實，乃於97年11月10
    日以桃監裁罰字第裁52-DB0000000號違反道路交通管理事件
    裁決書，依道路交通管理處罰條例第35條第1 項第1 款、第
    24條第1 項第2 款、違反道路交通管理事件統一裁罰基準表
    之規定，裁處罰鍰新臺幣（下同）19,500元、吊扣駕駛執照
    12個 月、施以道安講習等語。
二、聲明異議意旨略以：異議人即受處分人甲○○於97年10月18
    日晚上8 時許，即已駕駛車號9G-4113 號自用小貨車返回桃
    園縣八德市○○路608 巷10號之住處，途中皆未遇警方攔檢
    盤查。而異議人返家後，隨即與友人雷撒斗佑一同飲酒聊天
    ，詎此時竟有警員進入異議人家中實施酒測，異議人係於住
    處內與友人飲酒，自無駕駛汽車經測試檢定酒精濃度超過規
    定標準之違規事實，為此爰依法聲明異議，請求撤銷原處分
    等語。
三、按汽車駕駛人飲用酒類或其他類似物後，其吐氣所含酒精濃
    度超過每公升0.25毫克或血液中酒精濃度超過百分之0.05以
    上，不得駕車；汽車駕駛人，駕駛汽車經測試檢定有酒精濃
    度超過規定標準之情形者，處15,000元以上60,000元以下罰
    鍰，並當場移置保管該汽車及吊扣其駕駛執照1 年；汽車駕
    駛人，有第35條第1 項規定之情形者，應接受道路交通安全
    講習，道路交通安全規則第114 條第2 款、道路交通管理處
    罰條例第35條第1 項第1 款及同條例第24條第1 項第2 款分
    別定有明文。
四、經查：本件異議人即受處分人甲○○酒後駕駛車號 9G-4113
    號自用小貨車，於97年10月18日晚上8 時11分許，行經桃園
    縣八德市○○路608 巷（桃園縣政府警察局桃警局交字第DB
    000000 0號舉發違反道路交通管理事件通知單誤載為「 408
    巷」）10號前，為警測得其呼氣酒精濃度達每公升0.40毫克
    ，並經警舉發「酒後駕駛自用小貨車，酒精濃度超過規定標
    準（0.25毫克以上至0.40毫克）」之違規，有被測人甲○○
    之酒精濃度檢測單影本1 紙在卷可稽；且異議人對其有於97
    年10月18日下午1 時30分，在桃園縣觀音鄉某工地，與同事
    一同飲用含酒精成分之保力達飲料，並於同日下午5 點半，
    仍自該址駕駛車號9G-4113 號自用小貨車上路，欲返回桃園
    縣八德市○○路608 巷10號之住處等情皆供承不諱（見本院
    98年5 月1 日訊問筆錄第4 頁）；復經證人即本件舉發警員
    徐坤城於本院訊問時具結證稱：當時我跟警員詹威格、劉榮
    洲駕駛巡邏警備車在桃園縣八德市執行巡邏勤務，經過八德
    市○○路路段時，發現前面壹台9G-4113 號自小用貨車車身
    多處損壞，且車尾大燈不亮，我們準備要向前攔查，該車就
    轉入608 巷，接著我們即鳴按喇叭示意他停車，駕駛人下車
    後，並請他出示駕照及行照，他出示證件時，即發現他身上
    有濃烈酒味，所以請他做酒測，我們要拿水給他喝時，他就
    走進他家，他家離攔停地點很近，因為怕他規避酒測，所以
    我們才跟著走進他家，他回到家後先是上廁所，後來又開冰
    箱喝水，我們請他出來他才出來，後來回到車輛停放處在該
    處作酒測，他也有配合，酒測值超過每公升0.25毫克，所以
    就開立罰單，至於舉發通知單記載之違規地點，是警員詹威
    格告知為桃園縣八德市○○路408 巷10號，後來因為異議人
    去找立委高金素梅申訴，我們再去查證，發現地址有誤載，
    真實地址應係桃園縣八德市○○路608 巷10號等語詳確（見
    本院98年4 月3 日訊問筆錄第2-3 頁）。是異議人確於上揭
    時、地酒後駕駛車號9G-4113 號自用小貨車，為警查獲酒精
    濃度超過規定標準之違規事實，應堪認定。所辯係返家後與
    友人一同飲酒聊天，隨遇警員進入異議人家中實施酒測云云
    ，顯係事後卸責之詞，殊難採信。其有前揭酒後駕車經測試
    檢定酒精濃度超過規定標準之違規事實，堪以認定。
五、綜上所述，異議人所辯上情，要無可採，其有上開交通違規
    行為，洵堪認定，從而，原處分機關援引道路交通管理處罰
    條例第35條第1 項第1 款、第24條第1 項第2 款，以及違反
    道路交通管理事件統一裁罰基準表之規定，裁處異議人罰鍰
    19,500元、吊扣駕駛執照12個月、施以道安講習，於法核無
    違誤，異議人猶執前詞指摘，非有理由，應予駁回。
六、據上論斷，應依道路交通管理處罰條例第87條第2 項，道路
    交通案件處理辦法第19條，裁定如主文。
中    華    民    國    98    年     7    月     8    日
                  交通法庭  法  官  劉淑玲
以上正本證明與原本無異。
如不服本裁定，應於裁定送達後5 日內向本院提出抗告狀。
                            書記官  黃惠鈴
中    華    民    國    98    年    7     月    13    日


司法院資訊處製作；財團法人民間司法改革基金會備份。
